Inventaris van de kopieën der Doop-, Trouw- en Begraafboeken (DTB) van Hekelingen
Nationaal Archief, Den Haag
DTB kopie Zuid-Holland; Hekelingen
DTB Hekelingen
0 0
GEDTBZH052
??? meter; ??? inventarisnummers
Gescande fotokopieën van normale geschreven en gedrukte teksten. De Nederlandstalige stukken van vóór ca. 1700 zijn geschreven in het gotische cursiefschrift, met name in de oud-Hollandse klerkencursief.
Nationaal Archief, Den Haag
Nederduits gereformeerde gemeente te Hekelingen
Rooms-katholieke parochie te Hekelingen
Ambachtsbestuur ("gerecht", "burgemeesters", "Wet", "schepenen", "commissarissen", gequalificeerden) van Hekelingen
Burgerlijke Stand van de gemeente Hekelingen
De doopregisters bevatten naast de doopdatum de volledige namen van de ouders en de voornaam van het gedoopte kind. Daarnaast worden soms ook de doopgetuigen en / of peetouders genoemd. De trouwregisters bevatten naast de datum van (onder)trouw de namen van bruidegom en bruid. Daarnaast treft men dikwijls aanvullende gegevens aan, zoals plaats van herkomst, woonadres, de vermelding dat de persoon weduwnaar of weduwe is en eventueel de naam van de vorige partner. Wanneer de partners uit verschillende plaatsen afkomstig zijn of elders trouwen, vindt men ook gegevens omtrent afgegeven attestaties van de huwelijksafkondigingen. De begraafregisters bevatten op datum van aangifte de naam van de begraven persoon. In enkele gevallen wordt ook de datum van overlijden gegeven. Bij (minderjarige) kinderen wordt meestal de naam van de vader vermeld; bij vrouwen en weduwen soms de naam van de echtgenoot. Aanvullende gegevens over de begraafplaats en het luiden van de klok komen zelden voor.
Archiefvorming
Geschiedenis van het archiefbeheer
De verwerving van het archief
3.04
Aanwijzingen voor de gebruiker
Openbaarheidsbeperkingen
Volledig openbaar
De collectie is een duplicaat van een archief in eigen beheer.
Materiële beperkingen
Aanvraaginstructie
Van de documenten die in deze archiefinventaris zijn beschreven, kunnen de originelen niet geraadpleegd worden. Deze zijn overgedragen aan het gemeentebestuur van de gemeente vanwaar ze afkomstig zijn, ter opneming en bewaring in de gemeentelijke archiefbewaarplaats.
Verwant materiaal
Beschikbaarheid van kopieën
Beschrijving van de series en archiefbestanddelen
- HEKELINGEN
  De originelen berusten bij het Streekarchief Voorne-Putten.
  - GEREFORMEERD, a.
    - Doop- en trouwboek., 1729-1792.; 1
      a.
      dopen, 1729 december 11-1792 april 22.
      Hierin ook doopaantekeningen betreffende inwoners van Simonshaven.
      b. trouwen, 1729 december 3-1789 mei 24 en 1792 februari 12.
      Zie de notitie onder nr. 2.
    - Doopboek., 1792 april 22-1812 januari 29.; 2
      Hierin ook doopaantekeningen betreffende inwoners van Simonshaven. Keerzijde: trouwinschrijvingen, 1792 mei 27-1795 mei 17.
    - Register van graven in de kerk., 1733-1792.; 2A
      Het register dateert van 1782.
  - GERECHT, b.
    - Ondertrouw- en trouwboeken., 1795-1811.; 3-5
      - 1795 december 11-1811 mei 4., 3
        Vanaf 1806 mei 5 alleen trouwacten.
      - 1795 december 11-1805 februari 5., 4
        Afschrift van nr. 3.
      - 1798 1799, 1801-1805., 5
    - Trouwen 1795-1811 + 2 huwelijken uit 1726, 5A
- HEKELINGEN EN FRIESLAND
  - GEQUALIFICEERDEN, a.
    - Overlijdensregister., 1806-1811.; 6
    - Register van aangegeven lijken., 1806-1811.; 7